最高法院刑事判決                                  八十八年度台上字第六五號
    上  訴  人  甲○○
右上訴人因違反麻醉藥品管理條例等罪案件，不服台灣高等法院台中分院中華民國八
十七年十月七日第二審判決（八十七年度上訴字第七九九號，起訴案號：台灣苗栗地
方法院檢察署八十六年度偵字第一三七一號），提起上訴，本院判決如左：
    主  文
上訴駁回。
    理  由
按刑事訴訟法第三百七十七條規定，上訴於第三審法院，非以判決違背法令為理由，
不得為之。是提起第三審上訴，應以原判決違背法令為理由，係屬法定要件。如果上
訴理由狀並未依據卷內訴訟資料，具體指摘原判決不適用何種法則或如何適用不當，
或所指摘原判決違法情事，顯與法律規定得為第三審上訴理由之違法情形，不相適合
時，均應認其上訴為違背法律上之程式，予以駁回。本件原判決依憑上訴人甲○○自
白安非他命係向綽號「大頭仔」以新台幣（下同）五千元購得、證人彭中和於警、偵
訊中指證，先後以每包二千元向上訴人購買安非他命四次、上訴人於警訊中亦坦承曾
二次拿安非他命予彭中和、證人龔煒源證述，上訴人及彭中和警訊筆錄，係依其自由
供述而為，並無不當取供及彭中和向上訴人所購之白色晶體，確係安非他命有鑑驗通
知書在卷等證據，並參酌全案卷證資料，本於事實審法院推理之作用，認定上訴人有
連續販賣安非他命之犯行，及說明證人彭中和於原審所為未向上訴人購買之證言，係
事後迴護之詞，不足採信，其採證認事，從形式上觀察，並無違背法令之情形。上訴
意旨以，證人彭中和警訊係被刑求云云，此無非係對原判決已說明之事項重為爭執，
至所指原審並未就其犯罪事實一一訊問，所踐行程序顯屬違法云云，惟上訴人自警訊
起即被指有四次販賣安非他命予彭中和之犯行，迄原審審理止，其已多次出庭，均同
一辯解否認販賣，且依原審審判筆錄記載，原審除對第一審判決所載犯罪事實及起訴
所指犯罪事實朗讀、告以要旨外，並訊問及命上訴人為答辯，上訴人亦為答辯，此有
筆錄可稽（見原審卷第九十七頁背面），是其已就被起訴之事實為充分之防禦，並無
上訴人所指之未就犯罪事實一一訊問，雖原審審判筆錄未就起訴之犯罪事實一一記載
，有所疏略，但於判決主旨顯然不生影響，依刑事訴訟法第三百八十條規定，亦不得
為合法之上訴第三審理由，應認本件上訴違背法律上之程式，予以駁回。
據上論結，應依刑事訴訟法第三百九十五條前段，判決如主文。
中      華      民      國    八十八    年      一      月     十四     日
                              最高法院刑事第三庭
                                  審判長法官  莊  來  成
                                        法官  謝  俊  雄
                                        法官  白  文  漳
                                        法官  蘇  振  堂
                                        法官  陳  世  淙
      右正本證明與原本無異
                                              書  記  官
中      華      民      國    八十八    年      一      月     二十     日
